# 请教陈版和各位老师关于识别合同中的单项履约义务

提问人：lv1025280320 时间：2020-05-10 08:57:00
①企业在判断所转让的一系列商品是否实质相同时，应当考虑合同中承诺的性质，如果企业承诺的是提供确定数量的商品，那么需要考虑这些商品本身是否实质相同；如果企业承诺的是在某一期间内随时向客户提供某项服务，则需要考虑企业在该期间内的各个时间段（如每天或每小时）的承诺是否相同，而并非具体的服务行为本身。
②【案例】企业向客户提供 2 年的酒店管理服务，具体包括保洁、维修、安保等，但没有具体的服务次数或时间的要求，尽管企业每天提供的具体服务不一定相同，但是企业每天对于客户的承诺都是相同的，因此，该服务符合“实质相同”的条件。【结论】此合同为一项履约义务。
请教陈版各位老师：①“如果企业承诺的是提供确定数量的商品，那么需要考虑这些商品本身是否实质相同””，，这里所说商品本身是指同类商品还是有更广义的意思？②“企业承诺的是在某一期间内随时向客户提供某项服务，则需要考虑企业在该期间内的各个时间段（如每天或每小时）的承诺是否相同，而并非具体的服务行为本身。”案例中保洁保安维修构成单项履约义务，企业每天对于客户的承诺都是相同的，这里的承诺都是相同是指什么呢？

回答人：chenyiwei
1 、含义更广。不仅仅指同类商品。要将一个承诺中提供的所有商品作为一个整体考虑。
2 、案例中的单项履约义务为包括保洁、保安、维修在内的酒店综合管理服务。企业对客户的承诺是提供该项综合管理服务，所以每天的承诺都是相同的。